臺灣臺北地方法院交通事件裁定　　　　 94年度交聲字第392號
異　議　人
即受處分人　甲○○
上列異議人即受處分人因違反道路交通管理處罰條例案件，對於
臺北市交通事件裁決所於中華民國九十四年四月十五日所為之處
分（原處分案號：北市裁二字第裁二二─ＡＭ0000000號
），聲明異議，本院裁定如下：
    主  文
異議駁回。
    理  由
一、按汽車駕駛人，爭道行駛而任意駛出邊線，或任意跨越兩條
    車道行駛者，處新臺幣（下同）六百元以上一千八百元以下
    罰鍰，道路交通管理處罰條例第四十五條第十二款定有明文
    。又汽車駕駛人，違反上開規定者，應記違規點數一點，同
    法第六十三條第一項第一款亦有規定。
二、本件異議人即受處分人甲○○於民國九十四年二月二十三日
    十時二十五分許，駕駛車牌號碼ＤＰ─四八○七號自用小客
    車行駛在臺北市新生高架橋上，竟違反該處所設置之禁止變
    換車道線而跨越車道行駛，故為臺北市政府警察局中山分局
    圓山派出所員警逕行舉發，以受處分人有違反道路交通管理
    處罰條例第四十五條第十二款之行為掣發臺北市政府警察局
    北市警交大字第ＡＭ0000000號舉發違反道路交通管
    理事件通知單予以舉發，嗣受處分人於舉發通知單上所載之
    應到案日期（九十四年四月二日）向原處分機關申訴，原處
    分機關函請舉發機關調查結果，仍認受處分人有上開違規行
    為，乃依道路交通管理處罰條例第四十五條第十二款（贅引
    第一項）、第六十三條第一項（漏載第一款）規定，於九十
    四年四月十五日以北市裁二字第裁二二─ＡＭ000000
    0號違反道路交通管理事件裁決書裁處受處分人罰鍰六百元
    ，並記違規點數一點。
三、受處分人聲明異議意旨略以：該處道路設計不良，轉彎幅度
    超過四十五度，除非職業駕駛人或熟悉該路段之駕駛人，均
    難避免跨越雙白線（禁止變換車道線）行駛，故伊並無任意
    跨越雙白線行駛至內側車道之不當行為；另裁決書中認伊係
    違反道路交通管理處罰條例第四十五條第一項第十二款規定
    ，惟道路交通管理處罰條例第四十五條並無第一項，故亦有
    枉法裁判之嫌，是原處分自難認係合法云云。經查：受處分
    人確有於前揭時地，駕駛其所有車牌號碼ＤＰ─四八○七號
    自用小客車，違反臺北市新生高架橋上所設置之禁止變換車
    道線而跨越車道行駛，經執勤員警拍照採證後，掣發舉發違
    反道路交通管理事件通知單予以舉發等情，有採證照片、臺
    北市政府警察局北市警交大字第ＡＭ0000000號舉發
    違反道路交通管理事件通知單等件在卷可資佐證，而依採證
    照片觀之，是時受處分人之左、右方均尚有行駛空間，受處
    分人並無不得依標線行駛而被迫必須跨越禁止變換車道線之
    情形，從而，受處分人之違規行為，堪以認定。受處分人雖
    辯稱該處道路設計不良，轉彎幅度過大云云，惟除未據受處
    分人舉證證明外，依採證照片觀之，亦無受處分人所述情形
    ，況採證照片中受處分人車輛前方之營業小客車，尚能遵守
    標線之設置依規定行駛而無違規情事，是受處分人以前詞置
    辯，實無可取。又裁決書中雖就舉發違反法條部分，記載道
    路交通管理處罰條例第四十五條第一項第十二款，而實際上
    道路交通管理處罰條例第四十五條並無項次之區分，故屬贅
    引「第一項」，惟此處之贅引並無影響受處分人違規行為之
    認定，亦無增加受處分人之不利益，更與枉法裁判無涉，是
    亦不構成撤銷原處分之理由。
四、綜上所述，本件受處分人有前揭違規行為，原處分機關依道
    路交通管理處罰條例第四十五條第十二款（贅引第一項）、
    第六十三條第一項（漏引第一款）之規定，裁處受處分人罰
    鍰六百元，並記違規點數一點，核無違誤，本件受處分人之
    異議為無理由，自應將其異議駁回。
五、據上論斷，應依道路交通案件處理辦法第十九條，裁定如主
    文。
中　　華　　民　　國　 九十四　 年　　六　　月　 六　 日
　　　　　　　　　交通法庭法　官　劉素如
以上正本證明與原本無異
如不服本裁定應於送達後5日內向本院提出抗告狀
　　　　　　　　　　　　　書記官　陳俐妙
中　　華　　民　　國　 九十四　 年　　六　　月　 六　 日
